最高法院刑事判決　　　　　　　　　　　　　　　八十六年度台上字第二九七七號
　　上訴人　甲○○
右上訴人因妨害兵役案件，不服台灣高等法院台中分院中華民國八十五年六月二十五
日第二審判決（八十五年度上訴字第一一○八號，起訴案號：台灣彰化地方法院檢察
署八十四年度偵字第四○四三號），提起上訴，本院判決如左：
    主  文
上訴駁回。
    理  由
按刑事訴訟法第三百七十七條規定：上訴於第三審法院，非以判決違背法令為理由，
不得為之。是提起第三審上訴，應以原判決違背法令為理由，係屬法定要件。且必須
依卷內資料為具體之指摘，並足據以辨認原判決已具備違背法令之形式，始屬相當。
本件原判決認定上訴人甲○○係後備軍人，曾於民國八十二年間因違反麻醉藥品管理
條例案件，由本院判處有期徒刑三年確定，於八十三年七月二十六日執行完畢，竟不
知悔改，原住彰化縣大城鄉○○村○○路二十三號，於八十三年七月底某日，遷出上
開處所無故不依規定申報，致使彰化縣團管區司令部所發指定應於八十四年三月一日
前往高雄縣鳳山工協新村報到之臨時召集令無法送達等情。因而維持第一審論處上訴
人後備軍人，居住處所遷移，無故不依規定申報，致使臨時召集令無法送達，累犯罪
刑，駁回上訴人在第二審之上訴，已詳其所憑之證據及認定之理由。上訴意旨略謂
：原判決未於事實欄認定上訴人何時遷出戶籍地，犯罪事實即欠明確。又上訴人因違
反麻醉藥品管理條例案件於八十三年七月二十六日執行完畢，則上訴人出獄後，戶籍
究應由何人負責遷出監獄共同戶，如非由上訴人自行遷入戶籍，則上訴人所為與妨害
兵役治罪條例第十一條構成要件不合，原判決未詳細說明，亦有未合。且卷附上訴人
之戶籍謄本記載停役，該停役何時登載於戶籍謄本上，停役後是否仍為後備軍人，而
有應臨時召集之義務﹖原審未予調查，其判決自有違誤云云。然查：(一)關於犯罪之時
日，如非犯罪構成之要素，而與犯罪同一性無關者，判決書若僅為年月之記載而不及
日時，既與判決無所影響，即不能指為違法。本件原判決雖僅記載上訴人於八十三年
七月底某日，遷出彰化縣大城鄉○○村○○路二十三號，未有日時之記載，然原判決
係認定上訴人於八十三年七月底某日遷出，其遷出時間在八十四年三月一日指定臨時
召集日之前，其未有日時記載，當於判決無所影響。上訴人就此所為之指摘，與法律
之規定不相適合，不得為上訴第三審之適法理由。(二)上訴意旨所指其餘各節，置原判
決明確論斷之事項於不顧，徒憑自己之說詞，任意指摘原判決違背法令，並非依據卷
內資料具體指摘原判決有何違法之處，殊不足據以辨認原判決已具備違背法令之形式
。依上所述，其上訴違背法律上之程式，應予駁回。
據上論結，應依刑事訴訟法第三百九十五條前段，判決如主文。
中      華      民      國    八十六    年      五      月    二十二    日
                              最高法院刑事第五庭
                                  審判長法官  陳  錫  奎
                                        法官  洪  清  江
                                        法官  李  璋  鵬
                                        法官  吳  昆  仁
                                        法官  李  彥  文
      右正本證明與原本無異
                                              書  記  官
中      華      民      國    八十六    年      五      月    二十八    日
